【裁判字號】    97,交易,151
【裁判日期】    970915
【裁判案由】    公共危險
【裁判全文】
臺灣嘉義地方法院刑事判決             97年度交易字第151號
公  訴  人  臺灣嘉義地方法院檢察署檢察官
被      告  甲○○
上列被告因公共危險案件，經檢察官提起公訴（97年度偵字第52
85號），被告於本院行準備程序時就被訴事實為有罪之陳述，經
本院改行簡式審判程序，判決如下：
    主  文
甲○○服用酒類，不能安全駕駛動力交通工具而駕駛，累犯，處
有期徒刑捌月。
    犯罪事實及理由
一、本件犯罪事實：
(一)甲○○前曾多次因酒後駕車犯不能安全駕駛動力交通工具罪
    ，而經法院先後判處如下之刑：(一)經臺灣雲林地方法院檢察
    署以89年度偵字第2882號聲請簡易判決處刑後，由法院判處
    罰金新台幣1 萬1 千元確定；(二)由臺灣雲林地方法院以89年
    度六交簡字第179 號判決判處拘役30日，如易科罰金以銀元
    3 百元折算1 日確定；(三)由臺灣雲林地方法院以90年度虎交
    簡字第28號判決判處有期徒刑4 月，如易科罰金以銀元3 百
    元折算1 日確定；(四)由臺灣彰化地方法院以91年度彰交簡字
    第69號判決判處有期徒刑6 月，如易科罰金以銀元3 百元折
    算1 日確定；(五)由臺灣雲林地方法院以95年度交易字第4 號
    判決判處有期徒刑7 月，嗣因符合中華民國九十六年罪犯減
    刑條例之規定，而經該院以96年度聲減字第14號裁定減刑為
    有期徒刑3 月又15日，如易科罰金以銀元3 百元折算1 日確
    定，經入監執行後，於96年7 月16日執行完畢出監。詎甲○
    ○猶不知悔改，明知服用酒類致不能安全駕駛動力交通工具
    者，不得駕駛之，竟於97年7 月23日凌晨4 時許，在其位於
    雲林縣大埤鄉西鎮村西鎮109 之1 號之住處飲用參茸酒後，
    其精神狀態已達不能安全駕駛動力交通工具之程度，仍騎乘
    未懸掛車牌之重型機車（原車牌號碼為LXU-882 號，引擎號
    碼為GY6E-221887）至 嘉義縣大林鎮，途經嘉義縣大林鎮○
    ○里○○路583 號前時，因酒力發作導致意識不清而倒臥於
    路上，經警於同日5 時50分許接獲報案而前往現場處理後，
    發現甲○○於騎車前有飲用酒類之情形，對甲○○施以酒精
    濃度檢測，測得其呼氣所含酒精濃度達每公升0.91毫克，並
    經觀測發現其有路倒昏睡叫喚不醒、泥醉等狀況，因而查悉
    上情。
(二)案經嘉義縣警察局民雄分局報請臺灣嘉義地方法院檢察署檢
    察官偵查起訴。
二、本件被告所涉犯者為刑法第185 條之3 ，非死刑、無期徒刑
    、最輕本刑為3 年以上有期徒刑之罪或高等法院管轄第一審
    案件。本院行準備程序時，被告就被訴事實為有罪之陳述，
    經告知簡式審判程序之旨，並聽取檢察官及被告之意見後，
    本院爰依刑事訴訟法第273 條之1 第1 項之規定裁定進行簡
    式審判程序。故本件簡式審判程序之證據調查，依刑事訴訟
    法第273 條之2 之規定，不受同法第159 條第1 項、第161
    條之2 、第161 條之3 、第163 條之1 及第164 條至第170
    條規定之限制，合先敘明。
三、認定犯罪事實所憑證據：
(一)被告於警詢、偵查及本院審理中之自白。
(二)被告之酒精測定紀錄表、刑法第185 條之3 案件測試觀察紀
    錄表。
(三)道路交通事故現場圖、道路交通事故調查報告表(一)、(二)各1
    紙，查獲現場照片4 張。
四、論罪科刑：
(一)核被告所為，係犯刑法第185條之3之不能安全駕駛動力交通
    工具罪。另被告前曾因酒後駕車案件，經臺灣雲林地方法院
    以95年度交易字第4 號判決判處有期徒刑7 月，嗣經該院裁
    定減刑為有期徒刑3 月又15日，如易科罰金以銀元3 百元折
    算1 日確定，96年7 月16日執行完畢出監，有其臺灣高等法
    院被告前案紀錄表在卷可稽。其於受徒刑之執行完畢後，5
    年以內故意再犯本件有期徒刑以上之罪，應依刑法第47條第
    1 項論以累犯，並加重其刑。
(二)爰依被告之供述（見本院卷第23頁）及卷附其臺灣高等法院
    被告前案紀錄表、刑案資料查註紀錄表、前案聲請簡易判決
    處刑書及判決書等，審酌：被告高工畢業之智識程度，務農
    及打零工維生、與父母親及小孩同住之生活狀況，前曾5 度
    因酒後駕車遭法院判刑確定，最近一次甫於96年7 月16日執
    行完畢，明知酒精成分對人之意識能力具有不良影響，酒後
    駕車對一般往來之公眾及駕駛人自身皆具有高度危險性，仍
    不知悔悟，再度於飲用酒類致不能安全駕駛動力交通工具之
    狀態下騎車上路，且醉倒於道路上，呼氣所含酒精濃度高達
    每公升0.91毫克，顯然漠視大眾交通安全，惡性非輕，惟其
    犯後坦承犯行，態度尚佳等一切情狀，認公訴人求處被告有
    期徒刑8 月，堪稱妥適，爰量處如主文所示之刑，以資懲儆
    。
五、依刑事訴訟法第273 條之1 第1 項、第299 條第1 項前段、
    第310 條之2 、第454 條第1 項，刑法第185 條之3 、第47
    條第1 項，刑法施行法第1 條之1 第1 項，判決如主文。
六、如不服本判決，應於判決送達後10日內向本院提出上訴狀，
    上訴書狀依法應敘述具體理由，如未敘述具體理由者，應於
    上訴期間屆滿後20日內補提理由書於本院（均應附繕本）。
本案經檢察官楊騏嘉到庭執行職務。
中    華    民    國    97    年     9    月    15    日
                    交通法庭  法  官  陳 蒨 儀
上列正本證明與原本無異。
中    華    民    國    97    年    9     月    15    日
                              書記官  楊 國 色
附錄本判決論罪法條全文：
中華民國刑法第185條之3
服用毒品、麻醉藥品、酒類或其他相類之物，不能安全駕駛動力
交通工具而駕駛者，處1 年以下有期徒刑、拘役或科或併科15萬
元以下罰金。


司法院資訊處製作；財團法人民間司法改革基金會備份。
